# 收购补偿和搬迁过渡费是否属于政策性搬迁补偿

提问人：cyyqt 时间：2011-11-30 12:43:58
公司现所在土地为工业用地。今年当地政府进行规划，拟将该工业用地收回，转变用途为商业用地后进行招拍挂。现政府给予了公司收购土地、地上建筑物的收购补偿和搬迁过渡费补偿。
根据《企业会计准则解释第 3 号》，企业因城镇整体规划、库区建设、棚户区改造、沉陷区治理等公共利益进行搬迁，收到政府从财政预算直接拨付的搬迁补偿款，应作为专项应付款处理。
请教陈老师：不知这种工业用地转变为商业用地的城镇规划是否属于准则里面的公共利益搬迁补偿，需要作为专项应付款处理？

回答人：chenyiwei
赞同nikankan意见。对于“公共利益”，虽然是比较宽泛的概念，但企业一般还是能够对照《国有土地上房屋征收与补偿条例》及其他相关规定的界定作出合理的判断。但如果补偿款不是直接来自财政，则即使是为了公共利益而搬迁，也不能适用解释 3 号第四条的第一种会计模式，只能适用第二种，即直接运用固定资产和政府补助等相关准则规定处理。